臺灣士林地方法院刑事判決　　　　　　　96年度訴字第965 號
公　訴　人　臺灣士林地方法院檢察署檢察官
被　　　告　甲○○
　　　　　　　　　　（另案現於臺灣臺北監獄執行中）
上列被告因毒品危害防制條例案件，經檢察官提起公訴（96年度
毒偵字第806 號）並於96年10月31日審理期日當庭追加起訴，本
院經訊問被告後（96年度訴字第425 號），被告自白犯罪，本院
合議庭裁定認宜由受命法官獨任依簡式審判程序審理，並判決如
下：
    主  文
甲○○施用第一級毒品，累犯，處有期徒刑柒月，減為有期徒刑
月又拾伍日，如易科罰金，以新臺幣壹仟元折算壹日；施用第
一級毒品，累犯，處有期徒刑柒月，減為有期徒刑月又拾伍日
，如易科罰金，以新臺幣壹仟元折算壹日；應執行有期徒刑陸月
，如易科罰金，以新臺幣壹仟元折算壹日。
    事  實
一、甲○○前於民國92年間因搶奪等罪，經臺灣板橋地方法院判
    處有期徒刑11月，於94年6 月10（起訴書誤載為94年5 月11
    日）縮刑期滿執行完畢。其於出獄後之94年間因施用第一級
    毒品海洛因，經本院裁定觀察、勒戒及強制戒治，於95年8
    月31日釋放出所，並由臺灣士林地方法院檢察署檢察官以95
    年度戒毒偵字第49號為不起訴處分確定。詎其仍未戒除毒癮
    ，於前開強制戒治執行完畢釋放後5 年內，又萌施用第一級
    毒品海洛因之犯意，分別於96年2 月24日下午2 、3 點在臺
    北市大同區○○○路大同公園內、96年4 月19日早上7 、8
    點在臺北市○○區○○街224 號2 樓住處，以將海洛因摻入
    香煙之方式，各施用第一級毒品海洛因1 次。嗣於96年2 月
    26日經警採尿送驗，復於96年4 月19日進行偵查程序時再經
    臺灣士林地方法院檢察署採集尿液送驗後，查悉上情。
二、案經臺北市政府警察局大同分局報告臺灣士林地方法院檢察
    署檢察官偵查起訴。
    理  由
一、上揭事實，業據被告甲○○於本院審理時坦承不諱（詳本院
    卷第88、90頁），且被告為臺北市政府警察局大同分局採集
    之尿液，經送請臺灣尖端先進生技醫藥股份有限公司以酵素
    免疫分析法初步檢驗、氣相層析質譜儀確認檢驗之檢驗結果
    ，確呈嗎啡陽性反應，有臺北市政府警察局偵辦毒品案件尿
    液檢體委驗單及該公司於96年3 月8 日出具（報告序號為大
    同-2號、尿液檢體編號為021429號）之濫用藥物檢驗報告各
    1 紙（詳偵查卷第6 、8 頁）；為臺灣士林地方法院檢察署
    採集之尿液，經送請憲兵司令部刑事鑑識中心以酵素免疫分
    析法初步檢驗，液相萃取（溶劑萃取）前處理法進一步檢測
    ，最後再以氣相層析質譜分析法確認檢驗之檢驗結果，確呈
    鴉片（嗎啡）陽性反應，有臺灣士林地方法院檢察署送驗煙
    毒麻醉藥品人犯尿液檢體對照表及該鑑識中心於96年5 月15
    日安鑑字第0960000748號鑑定書各1 紙（詳本院卷第21、24
    頁）附卷可稽。足認被告上開自白，核與事實相符，應甚明
    確。又被告因施用毒品案件，於民國94年間經本院裁定觀察
    、勒戒及強制戒治，於95年8 月31日釋放出所，並由臺灣士
    林地方法院檢察署檢察官以95年度戒毒偵字第49號為不起訴
    處分確定等情，有不起訴處分書及臺灣高等法院被告前案紀
    錄表各1 份在卷可憑，是本件被告係於強制戒治執行完畢釋
    放後5 年內再犯。本件事證明確，被告施用第一級毒品犯行
    ，堪以認定。
二、核被告甲○○所為，係犯毒品危害防制條例第10條第1 項之
    施用第一級毒品罪，所犯2 罪間，犯意各別，行為互殊，應
    予分論併罰。其施用前持有第一級毒品海洛因之低度行為，
    應為施用之高度行為所吸收，不另論罪。又被告有如事實欄
    所載之前科執行情形，此有臺灣高等法院被告前案紀錄表在
    卷可參，其於前案有期徒刑執行完畢後，5 年內故意再犯本
    件有期徒刑以上之罪，為累犯，應依刑法第47條第1 項規定
    加重其刑。另起訴書雖未敘及事實欄所載被告甲○○於96年
    4 月19日早上7 、8 點施用第一級毒品海洛因之犯行，惟此
    部分已據蒞庭檢察官於本院96年10月31日審理期日時當庭追
    加起訴，本院自得併予審究，附此敘明。爰審酌被告前因施
    用毒品經本院裁定觀察、勒戒及強制戒治，猶不能斷絕毒癮
    而一再施用，顯見其自制力薄弱，惟其施用毒品僅屬自殘行
    為，對於他人之法益尚無直接之侵害，及其犯後坦承犯行，
    態度尚稱良好等一切情狀，量處如主文所示之宣告刑。又被
    告所犯上開犯行，時間均在96年4 月24日之前，合於中華民
    國九十六年罪犯減刑條例第2 條第1 項第3 款之規定，均減
    其宣告刑2 分之1 ，並定應執行刑及諭知易科罰金之折算標
    準。
據上論斷，應依刑事訴訟法第273 條之1 第1 項、第299 條第1
項前段，毒品危害防制條例第10條第1 項，刑法第11條前段、第
47條第1 項、第51條第5 款、第41條第1 項前段，中華民國九十
六年罪犯減刑條例第2 條第1 項第3 款、第7 條、第9 條，判決
如主文。
本案經檢察官徐名駒到庭執行職務。
中　　華　　民　　國　　96　　年　　11　　月　　7　　日
                  刑事第一庭法  官  洪英花
以上正本證明與原本無異。
如不服本判決，應於收受送達後10日內向本院提出上訴書狀，其
未敘述上訴之理由者並得於提起上訴後20日內向本院補提理由書
（均須按他造當事人之人數附繕本）。
                            書記官  趙彩彤
中　　華　　民　　國　　96　　年　　11　　月　　8 　　日
附錄本判決論罪科刑之法條全文：
毒品危害防制條例第10條第1 項
施用第一級毒品者，處6 月以上5 年以下有期徒刑。
